【裁判字號】    92,訴緝,14
【裁判日期】    920522
【裁判案由】    毒品危害防制條例
【裁判全文】
臺灣基隆地方法院刑事判決                          九十二年度訴緝字第一四號
    公  訴  人  臺灣基隆地方法院檢察署檢察官
    被      告  甲○○
右列被告因違反毒品危害防制條例案件，經檢察官提起公訴（九十一年度毒偵字第六
六一號），及聲請併案審理（臺灣板橋地方法院檢察署九十一年度毒偵字第一三○二
號），本院判決如左：
    主  文
甲○○連續施用第壹級毒品，處有期徒刑拾月。
扣案之第壹級毒品海洛因壹包（淨重零點肆捌公克）、貳包（淨重零點玖壹公克）及
含第壹級毒品海洛因殘渣之殘渣袋參個均沒收銷燬，扣案之注射針筒貳拾玖支、橡皮
管貳條及吸管勺子參支均沒收。
    事  實
一、甲○○前分別因施用第二級毒品安非他命案件，先後二次經觀察、勒戒後，均認
    無繼續施用毒品之傾向，由臺灣基隆地方法院檢察署檢察官各於民國八十七年十
    一月二十一日、八十九年年六月八日，以八十七年度偵字第四九七八號、八十九
    年度毒偵緝字第二二三號、毒偵第一三四一號不起訴處分確定。嗣甲○○復因施
    用第二級毒品安非他命案件，經先送強制戒治（於九十年十月五日期滿），並經
    臺灣臺北地方法院檢察署聲請簡易判決處刑，臺灣臺北地方法院於八十九年十一
    月二十八日以八十九年度簡字第一二三七號判處有期徒刑陸月，如易科罰金以三
    百元折算一日，於九十年一月二十九日確定（現執行中，不成立累犯）。詎甲○
    ○復基於概括犯意，自九十一年一月間起至九十二年三月六日止（起訴書記載為
    自九十一年六月二十一日起至同年月六月二十八日下午五時四十分前之一日內止
    ），連續在基隆市暖暖友人家、台北縣板橋市○○路六十巷五十四號三樓、或基
    隆市○○路三十二巷一號三樓住處等地（起訴書記載為在不詳地點），以注射方
    式施用第一級毒品海洛因，約七天施用一次。為台北市政府警察局少年警察隊於
    九十一年三月二十一日十八時五十分許，在台北縣三重市○○街二一一巷十九號
    二樓查獲甲○○，並扣得其所有之第一級毒品海洛因一包（淨重零點四八公克）
    ，及供施用海洛因用之注射針筒二十一支；為基隆市警察局第二分局於九十一年
    六月二十八日下午五時四十分許搜索基隆市○○區○○街五七○巷九十六弄四號
    李樹成住所時，因甲○○同在現場而遭查獲，並扣得第一級毒品海洛因二包（淨
    重零點九一公克）及其所有供施用毒品之器具注射針筒二支（起訴書記載為乙支
    ）；為台北縣政府警察局刑警隊於九十二年三月六日中午十二時五十分許，搜索
    台北縣板橋市○○路六十巷五十四號三樓時，因甲○○同在現場而遭查獲，並扣
    得其所有之含第一級毒品海洛因殘渣之殘渣袋三個、施用海洛因用之注射針筒六
    支（其中三支已使用）、橡皮管二條、吸管勺子三支。
二、案經基隆市警察局第二分局報告臺灣基隆地方法院檢察署檢察官偵查起訴。又經
    台北市政府警察局移送臺灣基隆地方法院檢察署聲請併案審理。
    理  由
一、右揭事實，業據被告甲○○於本院審理時供承不諱，又被告為警先後於九十一年
    三月二十一日十八時五十分許、九十一年六月二十八日下午五時四十分許、九十
    二年三月六日中午十二時五十分許三次查獲後採集被告之尿液送台北市療養院、
    基隆市衛生局、台灣檢驗科技股份有限公司檢驗結果，分別呈嗎啡陽性反應及甲
    基安非他命陽性反後、嗎啡陽性反應、嗎啡陽性反應，有該院煙毒尿液檢驗報告
    書、該局基衛檢字第○八六三一號檢驗成績書、該公司ＣＨ／二○○三／三○一
    二五號濫用藥物尿液檢驗報告等在卷可稽，且有第一級毒品海洛因一包（淨重零
    點四八公克）、及注射針筒二十一支、第一級毒品海洛因二包（淨重零點九一公
    克）、注射針筒二支、第一級毒品海洛因之殘渣袋三個、注射針筒六支、橡皮管
    二條、吸管勺子三支等扣案為證，扣案之第一級毒品海洛因一包、二包分別經送
    請法務部調查局鑑定結果，均含有第一級毒品海洛因成分（分別淨重零點四八公
    克、淨重零點九一公克），有該局九十一年五月十七日調科壹字第○六○○○六
    一五八號、九十一年七月二十四日調科壹字第三二○○○一三六八號鑑定通知書
    附卷可憑，再被告供稱係以注射注射兩手臂的血管施用海洛因乙節，本院於九十
    二年三月二十七日訊問時當庭勘驗被告手臂，於被告右手前臂、內側、手背共有
    十六處的針孔疤痕，另於左手前臂、內側、手背處共有二十處的針孔疤痕；足見
    被告確有本件施用有第一級毒品海洛因之犯行。況查被告前分別因施用第二級毒
    品安非他命案件，先後二次經觀察、勒戒後，均認無繼續施用毒品之傾向，由臺
    灣基隆地方法院檢察署檢察官各於八十七年十一月二十一日、八十九年年六月八
    日，以八十七年度偵字第四九七八號、八十九年度毒偵緝字第二二三號、毒偵第
    一三四一號不起訴處分確定，嗣被告復因施用第二級毒品安非他命案件，經先送
    強制戒治（於九十年十月五日期滿），並經臺灣臺北地方法院檢察署聲請簡易判
    決處刑，臺灣臺北地方法院於八十九年十一月二十八日以八十九年度簡字第一二
    三七號判處有期徒刑陸月，如易科罰金以三百元折算一日，於九十年一月二十九
    日確定，復有上開不起訴處分書、聲請簡易判決處刑書、簡易判決、及臺灣基隆
    地方法院檢察署刑案資料查註紀錄表各一份附卷可稽，事證明確，被告三犯以上
    施用第一級毒品之犯行至堪認定，應依法論科。
二、核被告所為，係犯毒品危害防制條例第十條第一項之施用第一級毒品罪，其持有
    第一級毒品係供施用，其持有第一級毒品之低度行為為施用第一級毒品之高度行
    為所吸收，不另論罪，其先後多次施用第一級毒品犯行，時間緊接，犯罪構成要
    件相同，顯係基於概括犯意為之，為連續犯，應論以一施用第一級毒品罪，並加
    重其刑。起訴書就被告自九十一年六月二十一日起至同年月六月二十八日下午五
    時四十分前之一日內止之外施用第一級毒品海洛因之事實漏未記載，惟未起訴部
    分與起訴部分，有連續犯裁判上一罪之關係，為起訴效力所及，本院得併予審理
    ，在此敘明。爰審酌被告之品行，犯罪之動機、目的、手段、次數、所生之危害
    及本件犯罪後坦承犯行，犯後態度良好等一切情狀，量處如主文所示之刑，以示
    懲儆。
三、扣案之第一級毒品海洛因一包（淨重零點四八公克）、二包（淨重零點九一公克
    ），及含第一級毒品海洛因殘渣之殘渣袋三個，均為查獲之毒品，因第一級毒品
    海洛因殘渣難以析離，均應依毒品危害防制條例第十八條第一項前段之規定沒收
    銷燬之。另扣案之注射針筒二十一支、二支、三支、橡皮管二條、吸管勺子三支
    ，均為被告所有供施用第一級毒品海洛因所用之物，另未使用過之注射針筒三支
    ，均為被告所有供施用第一級毒品海洛因預備之物，均依刑法第三十八第一項第
    二款之規定宣告沒收。另扣案之空分裝袋二大包、葡萄糖一包、吸食器一組、燈
    泡、吸管、分裝袋中型六十只、分裝袋小型六只等物品，雖為被告所有惟非被告
    供本件施用第一級毒品海洛因所用之物，業據被告供明在卷，不予宣告沒收，併
    此敘明。
四、至臺灣板橋地方法院檢察署就被告施用第二級毒品安非他命部分聲請併案審理（
    臺灣板橋地方法院檢察署九十一年度毒偵字第一三○二號），因被告所犯毒品危
    害防制條例第十條第二項之施用第二級毒品罪犯行，與本件所犯毒品危害防制條
    例第十條第一項之施用第一級毒品罪，犯意各別，罪名互異，應予分論併罰，為
    起訴效力所不及，本院無從併予審理，應由該管檢察官依法偵辦，在此說明。
據上論斷，應依刑事訴訟法第二百九十九條第一項前段，毒品危害防制條例第十條第
一項、第二十條第三項前段、第十八條第一項前段，刑法第十一條、第五十六條、第
三十八條第一項第二款，判決如主文。
本案經檢察官熊南彰到庭執行職務。
中      華      民      國    九十二    年      五      月    二十二    日
                                    台灣基隆地方法院刑事第二庭
                                        法  官  鄭  景  文
右正本證明與原本無異。
對於本件判決如有不服，應於收受送達後十日內，向本院提出上訴書狀，上訴於臺灣
高等法院，並按他造當事人之人數附具繕本。
                                        書記官  施  鴻均
中      華      民      國    九十二    年      五      月    二十二    日
附論罪科刑之法條：
毒品危害防制條例第十條：
施用第一級毒品者，處六月以上五年以下有期徒刑。
施用第二級毒品者，處三年以下有期徒刑。


司法院資訊處製作；財團法人民間司法改革基金會備份。
